臺灣高等法院刑事裁定
110年度聲字第1160號
聲  請  人  臺灣高等檢察署檢察官
受  刑  人  唐嘉祺



上列聲請人因受刑人數罪併罰有二裁判以上，聲請定其應執行之
刑（聲請案號：臺灣高等檢察署110年度執聲字第505號），本院
裁定如下：
    主  文
唐嘉祺所犯如附表所示各罪所處之刑，應執行有期徒刑伍年。
    理  由
一、聲請意旨略以：受刑人唐嘉祺（下稱受刑人）因違反毒品危
    害防制條例等數罪，先後經判決確定如附表，應依刑法第53
    條、第51條第5款規定，定其應執行之刑，爰依刑事訴訟法
    第477條第1項聲請裁定等語。
二、按裁判確定前犯數罪者，併合處罰之；數罪併罰，分別宣告
    其罪之刑，若宣告多數有期徒刑者，於各刑中之最長刑期以
    上，各刑合併之刑期以下，定其刑期，但不得逾30年，刑法
    第50條第1項前段、第51條第5款分別定有明文。又數罪併罰
    ，有二裁判以上者，依第51條之規定，定其應執行之刑，同
    法第53條亦定有明文。次按刑事訴訟法第370條第2項、第3
    項，已針對第二審上訴案件之定應執行之刑，明定有不利益
    變更禁止原則之適用；分屬不同案件之數罪併罰，倘一裁判
    宣告數罪之刑，曾經定其執行刑，再與其他裁判宣告之刑定
    其執行刑時，在法理上亦應同受此原則之拘束（最高法院10
    3年度第14次刑事庭會議決議意旨參照）。基此，上開更定
    之應執行刑，不應比前定之應執行刑加計其他裁判所處刑期
    或所定應執行刑後為重，否則即與法律秩序理念及法律目的
    之內部界限有違，難謂適法（最高法院93年度台非字第192
    號判決意旨參照）。又按裁判確定前犯數罪者，併合處罰之
    ，但有得易科罰金之罪與不得易科罰金之罪之情形，受刑人
    請求檢察官聲請定應執行刑者，依第51條規定定之，刑法第
    50條第1項但書第1款、第2項定有明文。另數罪併罰中之一
    罪，依刑法規定得易科罰金，若因與不得易科之他罪併合處
    罰結果而不得易科罰金時，原可易科部分所處之刑，自亦無
    庸為易科折算標準之記載（司法院大法官釋字第144號、第6
    79號解釋意旨參照）。
三、經查，受刑人因違反毒品危害防制條例等案件，先後經本院
    判決判處如附表所示之刑確定，且各罪俱係於附表編號1所
    示判決確定日期（民國109年3月31日）前所為，就上開各案
    犯罪事實為最後判決之法院復為本院，有本院被告前案紀錄
    表及如附表各編號之判決書附卷可稽。本院就附表編號1至4
    所示案件再為定應執行刑之裁判時，自應受前開判決所為定
    應執行刑內部界限之拘束，而應在上開已定應執行刑部分加
    計未定應執行刑之總和即有期徒刑5年1月範圍內定應執行刑
    。復查，如附表編號1所示之罪得易科罰金、附表編號2至4
    所示之罪不得易科罰金，屬刑法第50條第1項但書第1款之情
    形，依同條第2項規定，須經受刑人請求檢察官聲請定其應
    執行刑，始得依同法第51條規定定之。茲受刑人已表示請求
    檢察官就如附表所示各罪，聲請合併定應執行刑，此有受刑
    人簽名之「聲請數罪併罰等聲請狀」在卷可憑（本院卷第11
    至13頁）。聲請人依刑事訴訟法第477條第1項之規定，以本
    院為犯罪事實最後判決之法院，聲請就如附表所示各罪所處
    之刑定應執行之刑，其聲請經核尚無不合，應予准許。經考
    量受刑人所犯如附表編號1至4所示之罪均為罪質相近之毒品
    案件（附表編號1為施用第二級毒品案件、附表編號2至4為
    販賣第二級毒品案件），且附表編號1至4所示之罪犯罪時間
    為107年12月間至108年2月間，犯罪時間尚屬密切，暨其所
    犯之不法內涵及侵害法益程度等情，並權衡其行為責任與整
    體刑法目的及相關刑事政策等因素，爰裁定如主文所示之應
    執行刑。另本件受刑人所犯附表編號1所示之罪雖經法院判
    處得易科罰金之刑，但因與附表編號2至4所示不得易科罰金
    之刑合併定應執行刑，依上揭說明，自無庸再為易科罰金折
    算標準之諭知，爰裁定如主文所示之應執行刑。
據上論斷，應依刑事訴訟法第477條第1項，刑法第50條第2項、
第53條、第51條第5款，裁定如主文。
中　　華　　民　　國　　110 　年　　3 　　月　　26　　日
                  刑事第三庭    審判長法　官  張惠立
                                      法  官  張江澤
                                      法  官  劉兆菊
以上正本證明與原本無異。
如不服本裁定，應於收受送達後五日內向本院提出抗告狀。
                                      書記官  吳芝嘉
中　　華　　民　　國　　110 　年　　3 　　月　　26　　日
附表：受刑人定應執行刑案件一覽表
編號  1 2 3 罪名  毒品危害防制條例 毒品危害防制條例 毒品危害防制條例 宣告刑  有期徒刑3月 有期徒刑2年（共6次） 有期徒刑1年10月（共2次） 犯罪日期  108年2月19日 108年1月9日、108年1月21日、108年1月22日、108年1月29日、108年2月2日、108年2月5日 108年1月21日、108年1月25日 偵查機關年度案號  士林地檢108年度毒偵字第654號、108年度偵字第3472、5622號 士林地檢108年度毒偵字第654號、108年度偵字第3472、5622號 士林地檢108年度毒偵字第654號、108年度偵字第3472、5622號 最後事實審 法院 臺灣高等法院 臺灣高等法院 臺灣高等法院  案號 108年度上訴字第4003號 108年度上訴字第4003號 108年度上訴字第4003號  判決日期 109年3月31日 109年3月31日 109年3月31日 確定判決 法院 臺灣高等法院 最高法院109年度台上字第3370號判決以受刑人上訴違背法律上之程式駁回本院108年度上訴字第4003號   案號 108年度上訴字第4003號    確定日期 109年3月31日 109年7月15日  得否易科罰金  是 否 否 備註  士林地檢109年度執字第3596號 ⑴士林地檢109年度執字第3597號 ⑵附表編號2至4曾經本院108年度上訴字第4003號判決應執行有期徒刑4年10月  

編號  4 （以下空白）  罪名  毒品危害防制條例   宣告刑  有期徒刑3年7月（共2次）   犯罪日期  107年12月11日、108年1月17日   偵查機關年度案號  士林地檢108年度毒偵字第654號、108年度偵字第3472、5622號   最後事實審 法院 臺灣高等法院    案號 108年度上訴字第4003號    判決日期 109年3月31日   確定判決 法院 最高法院109年度台上字第3370號判決以受刑人上訴違背法律上之程式駁回本院108年度上訴字第4003號    案號     確定日期 109年7月15日   得否易科罰金  否   備註  ⑴士林地檢109年度執字第3597號 ⑵附表編號2至4曾經本院108年度上訴字第4003號判決應執行有期徒刑4年10月